【裁判字號】    98,訴,895
【裁判日期】    980424
【裁判案由】    毒品危害防制條例
【裁判全文】
臺灣臺中地方法院刑事判決               98年度訴字第895號
公  訴  人  台灣台中地方法院檢察署檢察官
被      告  甲○○
上列被告因毒品危害防制條例案件，經檢察官提起公訴（98年度
毒偵字第173號），本院合議庭裁定由受命法官獨任進行簡式審
判程序，判決如下：
    主    文
甲○○施用第一級毒品，累犯，處有期徒刑柒月。
扣案之第一級毒品海洛因殘渣袋壹個沒收銷燬之，注射針筒壹支
沒收。
    犯罪事實
一、甲○○曾因毒品危害防制條例案件，經台灣高雄地方法院94
    年度訴字第3998號判處有期徒刑九月；又因公共危險及毒品
    危害防制條例案件，分別經台灣高雄地方法院94年度易字第
    129號及台灣高等法院高雄分院95年度上訴字第779號判處有
    期徒刑三月、四月，定其應執行之刑為有期徒刑六月，合併
    執行於民國96年5月2日執行完畢；並曾因施用毒品案件，經
    送觀察、勒戒後，認無繼續施用毒品之傾向，於94年6月21
    日執行完畢釋放，由台灣台中地方法院檢察署檢察官以94年
    度毒偵字第1793號為不起訴處分。詎仍不知悔改，復基於施
    用第一級毒品之犯意，於97年12月15日15時許，在台中縣龍
    井鄉○○街65巷12號前住處，以注射針筒注入體內之方式，
    施用第一級毒品海洛因一次。嗣於97年12月18日16時20分許
    ，為警在台中市○區○○路505號前查獲，並扣得其所有注
    射針筒一支及第一級毒品海洛因殘渣袋一個。
二、案經台中市警察局第五分局報請台灣台中地方法院檢察署檢
    察官偵查起訴。
    理    由
一、本件被告甲○○所犯係死刑、無期徒刑、最輕本刑為三年以
    上有期徒刑以外之罪，其於準備程序中就被訴事實為有罪之
    陳述，經告知簡式審判程序之旨，並聽取公訴人及被告之意
    見後，本院合議庭認為適宜而裁定由受命法官獨任進行簡式
    審判程序，先予敘明。
二、上揭犯罪事實，業據被告甲○○坦承不諱，並有第一級毒品
    海洛因殘渣袋一個、注射針筒一支扣案，及扣押物品目錄表
    附卷可稽。且被告於前開時地為警查獲，經採其尿液送驗結
    果，嗎啡呈陽性反應，亦有台中市警察局第五分局委託鑑驗
    尿液與真實姓名對照表及中山醫學大學附設醫院檢驗科藥物
    檢測中心尿液檢驗報告附卷足憑。又被告曾因施用毒品案件
    ，經送觀察、勒戒後，認無繼續施用毒品之傾向，於94年6
    月21日執行完畢釋放，由台灣台中地方法院檢察署檢察官以
    94年度毒偵字第1793號為不起訴處分等情，復有台灣高等法
    院被告前案紀錄表、入出監資料在卷佐參，足徵被告之自白
    與事實相符。本件事證明確，被告犯行已堪認定。
三、核被告所為，係犯毒品危害防制條例第10條第1項之施用第
    一級毒品罪。其因施用而持有第一級毒品之低度行為，已為
    施用之高度行為所吸收，不另論罪。又被告曾因毒品危害防
    制條例案件，經台灣高雄地方法院94年度訴字第3998號判處
    有期徒刑九月；又因公共危險及毒品危害防制條例案件，分
    別經台灣高雄地方法院94年度易字第129號及台灣高等法院
    高雄分院95年度上訴字第779號判處有期徒刑三月、四月，
    定其應執行之刑為有期徒刑六月，合併執行於96年5月2日執
    行完畢（見卷附台灣高等法院被告前案紀錄表），五年以內
    故意再犯本件有期徒刑以上之罪，為累犯，應依刑法第47條
    第1項規定加重其刑。再被告於警詢時供稱其係以000000000
    0號行動電話與0000000000號行動電話聯繫購買第一級毒品
    海洛因事宜；另於偵查中明確指稱其於97年12月18日16時許
    ，以其0000000000號行動電話與「阿德」0000000000號行動
    電話聯繫後，約在台中市○○路與十甲東路口附近，以新台
    幣500元代價購買第一級毒品海洛因一包，其稀釋後未及施
    用，即為警查獲，因一時緊張，將稀釋後之第一級毒品海洛
    因弄灑地上等語，經台中市警察局第五分局報請對00000000
    00號行動電話實施通訊監察，因重複監聽未獲准許，復經分
    析上開電話通聯紀錄，報請本院98年度聲搜字第168號核發
    搜索票，對該0000000000號行動電話使用人江尉正執行搜索
    之前，江尉正業經台灣台中地方法院檢察署檢察官指揮台中
    市警察局刑事警察大隊先行查獲，並扣得行動電話手機十一
    支及第一級毒品海洛因十五包，惟江尉正販賣第一級毒品海
    洛因予被告部分，嗣仍由台中市警察局第五分局報請台灣台
    中地方法院檢察署檢察官偵辦中（併送指揮書影本、江尉正
    筆錄、被告筆錄、指認犯罪嫌疑人紀錄表、指證口卡照片、
    擷錄通聯紀錄暨通聯調閱單、搜索票影本等件），有台中市
    警察局第五分局刑事案件報告書影本佐憑，就江尉正販賣第
    一級毒品海洛因予被告部分，亦認係被告供出毒品來源因而
    破獲，被告應依毒品危害防制條例第17條規定減輕其刑。爰
    審酌被告已有毒品危害防制條例等多項前科，並曾經送觀察
    、勒戒，仍無視於國家對杜絕毒品犯罪之禁令，繼續以注射
    針筒注入體內之方式施用第一級毒品海洛因，顯不知悔改，
    施用毒品本身係屬自戕行為，危害施用者身心健康，對社會
    治安影響非重，被告事後坦承上情，態度尚佳等一切情狀，
    處以如主文所示之刑。扣案之第一級毒品海洛因殘渣袋一個
    （海洛因殘渣與包裝袋無從析離），應併依毒品危害防制條
    例第18條第1項前段規定諭知沒收銷燬之；另注射針筒一支
    ，為被告所有，供其施用第一級毒品之用，則依刑法第38條
    第1項第2款宣告沒收。
據上論斷，應依刑事訴訟法第273條之1第1項、第299條第1項前
段，毒品危害防制條例第10條第1項、第17條、第18條第1項前段
，刑法第11條、第47條第1項、第38條第1項第2款，判決如主文
。
本案經檢察官陳雅瑩到庭執行職務。
中    華    民    國    98    年     4    月    24    日
                  刑事第二庭    法  官  鍾堯航
以上正本證明與原本無異。
如不服本判決應於收受判決後10日內向本院提出上訴書狀，並應
敘述具體理由；其未敘述上訴理由者，應於上訴期間屆滿後20日
內向本院補提理由書（均須按他造當事人之人數附繕本）「切勿
逕送上級法院」。
                                書記官  吳淑願
中    華    民    國    98    年     4    月    24    日
附錄本案論罪科刑法條全文
毒品危害防制條例第10條第1項：
施用第一級毒品者，處六月以上五年以下有期徒刑。


司法院資訊處製作；財團法人民間司法改革基金會備份。
